【裁判字號】    89,訴,709
【裁判日期】    890510
【裁判案由】    毒品危害防制條例
【裁判全文】
臺灣臺中地方法院刑事判決                          八十九年度訴字第七九號
    公  訴  人  臺灣臺中地方法院檢察署檢察官
    被      告  甲○○
右列被告因違反毒品危害防制條例案件，經檢察官提起公訴（八十九年度毒偵緝字第
一二七號、八十九年度毒偵字第一六二三號），本院判決如左：
    主      文
甲○○連續施用第二級毒品，累犯，處有期徒刑玖月；又連續施用第一級毒品，累犯
，處有期徒刑壹年，扣案之第一級毒品海洛因（淨重零點壹貳公克，包裝重零點貳
公克）沒收銷燬之。應執行有期徒刑壹年捌月，扣案之第一級毒品海洛因（淨重零點
壹貳公克，包裝重零點貳公克）沒收銷燬之。
    事      實
一、甲○○前曾於民國八十五年四月十九日，因違反麻醉藥品管理條例案件，經本院
    判處有期徒刑五月確定，於八十五年五月二十四日易科罰金執行完畢（後經聲請
    合併執行），復於八十五年十二月二十一日、八十六年八月九日，再因違反麻醉
    藥品管理條例案件，分別經臺灣高等法院臺中分院及本院各判處有期徒刑六月、
    七月確定，後經送監執行及接續執行於八十七年三月二十四日假釋並付保付管束
    ，八十七年四月二十二日（指揮書執畢日期）執行完畢，猶不知警惕，再因施用
    毒品案件，經本院以八十八年度毒聲字第一０四九號裁定送臺灣臺中看守所附設
    勒戒所觀察、勒戒後，認無繼續施用毒品之傾向，而由臺灣臺中地方法院檢察署
    檢察官於八十八年二月二十五日以八十八年度偵字第五五００號案件為不起訴處
    分確定。詎甲○○於上開不起訴處分後五年內，又另基於施用二級毒品安非他命
    之概括犯意，自八十八年二月底某日起至八十九年二月八日止，以每日均施用之
    量，在其男友「楊勝發」位於臺中縣沙鹿鎮鎮○街（門牌號碼不詳）之住處，將
    少許第二級毒品安非他命放於玻璃球內以火燒烤使成煙霧再吸其煙霧之方式，連
    續施用第二級毒品安非他命多次。又基於施用第一級毒品海洛因之概括犯意，自
    八十八年十一月間某日起至八十九年二月八日止，約以平均一星期施用四次之量
    ，在同上其男友「楊勝發」位於臺中縣沙鹿鎮鎮○街之住處，將少許第一級毒品
    海洛因粉末摻入香煙內，再點火施用之方式，連續施用第一級毒品海洛因多次。
    嗣甲○○先於八十八年三月二日凌晨一時四十分許，經臺中市警察局第三分局採
    尿送檢驗後，結果呈現甲基安非他命反應而查獲（後經函送臺灣臺中地方法院檢
    察署檢察官偵辦，並聲請本院裁定送觀察、勒戒，因未到案而經通緝），後又於
    八十九年二月八日下午九時三十許，遭警在臺中縣沙鹿鎮○○路二一五號前查獲
    甲○○與其有男友「楊勝發」（所涉毒品案件由檢察官另案偵辦中），經警解送
    臺灣臺中地方法院檢察署歸案後，在拘留室內為臺灣臺中地方法院檢察署法警自
    甲○○身上取出第一級毒品海洛因（淨重零點壹貳公克，包裝重零點貳公克）
    ，經本院以八十八年度毒聲字第二０七八號裁定送觀察、勒戒後，經臺灣臺中看
    守所以八十九年二月十九日（八九）中所太總字第０五六六號函，認定甲○○有
    繼續認有繼續施用毒品之傾向。
二、案經臺中市警察局第三分局、臺中縣警察局清水分局報請臺灣臺中地方法院檢察
    署檢察官及自動檢舉偵查起訴。
    理    由
一、右揭事實，業據被告甲○○於本院審理時坦承不諱，而被告先後二次為警查獲後
    、及解送臺灣臺中看守所附設勒戒處所執行觀察、勒戒時，分別經採其尿液送請
    鑑驗，其結果分別有甲基安非他命及嗎啡確均呈陽性反應，此有台中市衛生局煙
    毒尿液檢驗成績書（此為八十八年三月二日所採尿液，有甲基安非他命陽性反應
    ）、私立中山醫學院附設孫中山先生紀念醫院藥物濫用檢驗中心之篩檢報告一份
    及臺灣臺中看守所附設勒戒處所報告書所附長昕生活事業股份有限公司新東分公
    司濫用藥物尿液檢驗報告影本一件附卷可參。又扣案之不明藥物白色粉末經送請
    法務部調查局鑑定之結果，亦確含海洛因成分（淨重０點一二公克，包裝重０點
    二三公克），亦有法務部調查局鑑定通知書（00000000）影本一紙在卷
    可資佐證，則被告就其有施用第一、二級毒品海洛因及安非他命之自白核與事實
    相符，堪予採信；另被告前曾因施用毒品案件，經本院以八十八年度毒聲字第一
    ０四九號裁定裁定送觀察、勒戒後，認無繼續施用毒品之傾向，而由臺灣臺中地
    方法院檢察署檢察官於八十八年二月二十五日以八十八年度偵字第五五００號處
    分不起訴確定等情，復有有該不起訴處分書一件及臺灣臺中地方法院檢察署刑案
    資料查註紀錄表各一份在卷可按。又被告於五年內再犯毒品危害防制條例第十條
    之罪，經裁定送觀察勒戒，認有繼續施用毒品傾向，並有臺灣臺中看守所於八十
    九年二月十九日以（八九）中所太總字第０五六六號函所附有無繼續施用毒品傾
    向證明書一份在卷可查，本件事證明確，被告之犯行洵堪認定。
二、按海洛因係毒品危害防制條例所定之第一級毒品，而安非他命則係同條例所稱之
    第二級毒品，均不得非法施用。而被告經依同條例第二十條第二項為不起訴處分
    後，五年內再犯同條例第十條之罪，經觀察、戒勒後，認有繼續施用毒品之傾向
    ，已如前述。是核被告所為，係犯毒品危害防制條例第十條第一項之施用第一級
    毒品罪及同條第二項之施用第二級毒品罪。查被告為供施用第一級毒品及第二級
    毒品而持有各該級毒品之低度行為，應各為施用之高度行為所吸收，均不另論罪
    。又公訴人雖未敘及被告自八十八年三月二日經警採尿送驗後至八十九年二月八
    日止，連續施用第二級毒品安非他命之犯行，及被告自八十八年十一月間某日起
    至八十九年二月八日前，連續施用第一級毒品海洛因之犯行，惟此二部分與檢察
    官起訴部分，均各有連續犯裁判上一罪之關係，為起訴效力所及，本院自得併予
    審判，附此敘明。次查被告先後多次施用第一級毒品與第二級毒品之犯行，時間
    緊接，所犯構成要件相同，顯係基於概括犯意反覆為之，均應依連續犯之規定論
    以一罪，並均依法加重其刑。再查被告所犯上開二罪，犯意各別，罪質互殊，應
    予分論併罰。末查被告前曾於八十五年四月十九日，因違反麻醉藥品管理條例案
    件，經本院判處有期徒刑五月確定，於八十五年五月二十四日易科罰金執行完畢
    （後經聲請合併執行），復於八十五年十二月二十一日、八十六年八月九日，再
    因違反麻醉藥品管理條例案件，分別經臺灣高等法院臺中分院及本院各判處有期
    徒刑六月、七月確定，後經送監執行及接續執行於八十七年三月二十四日假釋並
    付保付管束，八十七年四月二十二日（指揮書執畢日期）執行完畢，有臺灣高等
    法院被告全國前案紀錄表及臺灣臺中地方法院檢察署刑案資料查註紀錄表各一份
    附卷可稽，被告前受有期徒刑執行完畢，於五年以內再犯本件有期徒刑以上之二
    罪，為累犯，均應依刑法第四十七條規定遞加重刑。爰審酌被告之素行（有多次
    麻藥前科）、施用毒品係戕害自身健康、施用第一、二級毒品期間之長短、次數
    、犯罪之動機、目的、所生危害及犯後坦承犯行態度尚屬良好等一切情狀，分別
    量處如主文所示之刑，並定其應執行之刑，以示懲儆。
三、扣案之第一級毒品海洛因（淨重０點一二公克，包裝重０點二三公克），為查獲
    之毒品，應依毒品危害防制條例第十八條第一項前段之規定宣告沒收銷燬之。
據上論斷，應依刑事訴訟法第二百九十九條第一項前段，毒品危害防制條例第十條第
一項、第二項、第二十條第三項前段、第十八條第一項前段，刑法第十一條前段、第
五十六條、第四十七條、第五十一條第五款，判決如主文。
本案經檢察官劉仁明到庭執行職務。
中      華      民國      八十九      年    五    月      十      日
                                    臺灣臺中地方法院刑事第四庭
                                        法  官  許  旭  聖
右正本證明與原本無異。
如不服本判決，應於送達後十日內向本院提出上訴狀（須附繕本），上訴於臺灣高等
法院臺中分院。
                                        書記官
中      華      民      國      八十九      年    五    月     十一     日
附錄本案論罪科刑法條：
毒品危害防制條例第十條第一項：施用第一級毒品者，處六月以上五年以下有期徒刑
                              。
                      第二項：施用第二級毒品者，處三年以下有期徒刑。


司法院資訊處製作；財團法人民間司法改革基金會備份。
